臺灣士林地方法院刑事判決
公　訴　人　臺灣士林地方法院檢察署檢察官
被　　　告　甲○○
上列被告因違反毒品危害防制條例案件，經檢察官提起公訴（94
年度毒偵字第570 號、第586 號），本院於訊問被告後，被告為
有罪之陳述，經裁定認為宜以簡式審判程序審理並判決如下：
    主  文
甲○○連續施用第二級毒品，累犯，處有期徒刑拾月。
扣案之第二級毒品甲基安非他命壹包（驗餘淨重零點柒公克）、
安非他命殘渣瓶壹瓶、殘渣袋貳包，均沒收銷燬之，安非他命吸
食器壹組沒收。
    事  實
一、甲○○前因偽造文書案件，經臺灣臺北地方法院以87年度訴
    字第1836號判決判處有期徒刑6 月，復經臺灣高等法院以89
    年度上訴字第2620號判決駁回上訴而確定。又曾因施用第一
    級、第二級毒品案件，經法院裁定送觀察、勒戒，認無繼續
    施用毒品傾向釋放後，經本院於民國88年2 月19日，以87年
    度訴字第256 號判決免刑及臺灣板橋地方法院檢察署檢察官
    於87年9 月5 日，以87年度偵字第17279 號不起訴處分確定
    。復因施用第一級、第二級毒品案件，經裁定送觀察、勒戒
    後，認有繼續施用毒品傾向，經法院裁定令入戒治處所施以
    強制戒治1 年，於89年11月27日強制戒治期滿執行完畢釋放
    ，刑責部分經本院於89年7 月31日以88年度訴字第659 號判
    決應執行有期徒刑1 年確定。甲○○所犯上揭偽造文書及施
    用毒品2 罪，因分別判決確定，經臺灣高等法院裁定合併定
    應執行有期徒刑1 年5 月，並於91年3 月7 日縮短刑期假釋
    出監，嗣於同年月25日縮刑期滿，假釋未經撤銷視為執行完
    畢。再連續施用第二級毒品，經法院裁定令入戒治處所施以
    強制戒治1 年，於93年1 月9 日因法律修改而停止強制戒治
    釋放，刑責部分經本院於93年8 月30日以93年度簡上字第41
    號判決處有期徒刑8 月，於93年10月1 日確定。詎仍不知悔
    改，復基於施用第二級毒品之概括犯意，自93年1 月20日起
    至93年11月11日下午7 時許為警採尿前回溯96小時內某時，
    在臺北縣汐止中華街57巷6 號1 樓住處，連續施用第二級毒
    品安非他命多次，先於93年10月12日上午8 時20分許，經警
    持搜索票在甲○○前址住處查獲，並扣得甲○○所有之安非
    他命吸食器1 組、安非他命殘渣瓶1 瓶、殘渣袋2 包（量微
    無法磅秤），又於同年11月11日下午1 時許，在臺北縣汐止
    市○○○ 路330 巷32號之1 、7 樓為警當場查獲，並扣得甲
    ○○持有之甲基安非他命1 包（驗餘淨重0.70公克），始悉
    上情。
二、案經臺北市政府警察局信義分局及臺北市政府警察局刑事警
    察大隊報告臺灣士林地方法院檢察署檢察官偵查起訴。
    理  由
一、上揭犯罪事實，業據被告甲○○於本院審理中坦承不諱，又
    被告先後於93年10月12日及同年11月11日為警查獲後所採集
    之尿液，經送臺灣尖端先進生技醫藥股份有限公司濫用藥物
    檢驗中心以氣相層析質譜儀法檢驗結果，均呈安非他命之陽
    性反應，有上開檢驗中心93年10月18日、11月18日濫用藥物
    檢驗報告各1 紙在卷可稽（分見94年度毒偵字第570 號卷第
     29 頁、毒偵字第586 號卷第42頁）。而扣案之透明晶體1
    包經送臺北市政府警察局鑑驗結果，確含有第二級毒品甲基
    安非他命成分，亦有該局94年2 月16日北市鑑毒字第541 號
    鑑驗通知書1 紙在卷可考（見93年度核退字第2972號卷第29
    頁）。又扣案之安非他命殘渣袋2 包、殘渣瓶1 瓶經臺北市
    政府警察局信義分局依聯勤204 廠製造之煙毒品檢驗A 包試
    劑初步檢驗，呈有安非他命反應，亦有上開分局毒品初步鑑
    驗報告單1 紙在卷可查，復有安非他命吸食器1 組扣案可證
    。綜上，被告自白於前揭時間、地點連續施用第二級毒品安
    非他命之犯行，堪認與事實相符。又被告甲○○前因偽造文
    書案件，經臺灣臺北地方法院以87年度訴字第1836號判決判
    處有期徒刑6 月，復經臺灣高等法院以89年度上訴字第2620
    號判決駁回上訴而確定。又曾因施用第一級、第二級毒品案
    件，經法院裁定送觀察、勒戒，認無繼續施用毒品傾向釋放
    後，經本院於民國88年2 月19日，以87年度訴字第256 號判
    決免刑及臺灣板橋地方法院檢察署檢察官於87年9 月5 日，
    以87年度偵字第17279 號不起訴處分確定。復因施用第一級
    、第二級毒品案件，經裁定送觀察、勒戒後，認有繼續施用
    毒品傾向，經法院裁定令入戒治處所施以強制戒治1 年，於
    89 年11 月27日強制戒治期滿執行完畢釋放，刑責部分經本
    院於89年7 月31日以88年度訴字第659 號判決應執行有期徒
    刑1 年確定。甲○○所犯上揭偽造文書及施用毒品2 罪，因
    分別判決確定，經臺灣高等法院裁定合併定應執行有期徒刑
    1 年5 月，並於91年3 月7 日縮短刑期假釋出監，嗣於同年
    月25 日 縮刑期滿，假釋未經撤銷視為執行完畢。再連續施
    用第二級毒品，經法院裁定令入戒治處所施以強制戒治1 年
    ，於93 年1月9 日因法律修改而停止強制戒治釋放，刑責部
    分經本院於93年8 月30日以93年度簡上字第41號判決處有期
    徒刑8 月，於93年10月1 日確定，有電腦查詢上開不起訴處
    分書、刑事判決、臺灣高等法院被告全國前案紀錄表在卷足
    參，是被告於前次強制戒治執行完畢釋放後，5 年內再犯本
    件連續施用第二級毒品之罪，堪以認定，應依法論科。
二、核被告甲○○所為，係犯毒品危害防制條例第10條第2 項之
    施用第二級毒品罪。被告施用第二級毒品安非他命前後，持
    有第二級毒品安非他命之低度行為，應為其施用第二級毒品
    之高度行為所吸收，不另論罪。又被告先後多次施用第二級
    毒品安非他命之犯行，時間緊接，手段相同，所犯係構成要
    件相同之罪名，顯係基於概括犯意反覆為之，為連續犯，應
    依刑法第56條之規定以1 罪論，並加重其刑。末查，被告有
    如事實欄所示之科刑執行之情形，有臺灣高等法院被告全國
    前案紀錄表在卷足憑，其前受有期徒刑之執行完畢，於5 年
    內再犯本件有期徒刑以上之罪，為累犯，應依刑法第47條之
    規定，遞予加重其刑。爰審酌被告前已有多次施用毒品前科
    ，先後經送觀察、勒戒及強制戒治，竟仍不知戒絕，復觸犯
    本件犯行，顯已有成癮性，並其犯後坦承犯行，態度尚稱良
    好等一切情狀，量處主文所示之刑，以示懲儆。
三、扣案之安非他命1 包（驗餘淨重0.70公克），係第二級毒品
    ，而扣案之安非他命殘渣瓶1 瓶、殘渣袋2 包，因塑膠袋及
    瓶內安非他命殘渣量微，無法分別秤重，顯與第二級毒品安
    非他命無法析離而個別諭知宣告沒收，故不問屬於犯人與否
    ，均應依毒品危害防制條例第18條第1 項前段宣告沒收銷燬
    。另扣案之安非他命吸食器1 組，係被告所有，且供施用第
    二級毒品安非他命所用之物，業據被告供明在卷，應依刑法
    第38條第1項第2款規定宣告沒收。
據上論斷，應依刑事訴訟法第273條之1第1項、第299條第1項前
段，毒品危害防制條例第10條第2 項、第18條第1 項前段，刑法
第11條、第56條、第47條、第38條第1 項第2 款，判決如主文。
本案經檢察官謝榮林到庭執行職務。
中　  華　  民　  國　  94　  年　　5　　月　  13　   日
                  刑事第四庭法  官       許碧惠
以上正本證明與原本無異。
如不服本判決，應於判決送達後十日內，向本院提出上訴狀。
                            書記官       徐仁豐
中　　華　　民　　國　　94　　年　　5 　　月　　13　　日
附錄本判決論罪科刑依據之法條：
毒品危害防制條例第10條第2項：
施用第二級毒品者，處3年以下有期徒刑。
